Isabel Núñez de la Torre

Front-end Developer

Graduada en Ingeniería Informática, con más de 2 años de experiencia como desarrolladora Front-end, apasionada por el diseño y la creación de sitios web responsive. Me desenvuelvo con proactividad y motivación ante retos y dificultades. Pongo especial atención a los detalles, con gran capacidad para adaptarme a equipos. Organizada y resolutiva en la creación y desarrollo de soluciones en el tiempo estimado. Aprendiendo y formándome constantemente en nuevas tecnologías.

Experiencia laboral

01/2021 - Actual

Desarrolladora Front-end

Indra - Área de transportes – Operaciones rail.

- Aplicación de la metodología agile Scrum.
- Interpretación del diseño y análisis funcional.
- Estructuración y optimización del código existente.
- Colaboración con el equipo en el desarrollo de la solución.
- Uso de buenas prácticas y clean code.
- Programación de test.

03/2019 - 12/2020

Servicios Informáticos

Centro de Proceso de Datos - UCM

- Asistencia técnica a los usuarios de la universidad.
- Resolución de problemas tanto a nivel software como hardware.

Formación académica

Comienzo 04/2022

Máster Front-end

Lemoncode – XII edición

2012 - 2020

Grado en Ingeniería Informática

Facultad de Informática – Universidad Complutense de Madrid

Proyectos

2018 - 2019

Trabajo Fin de Grado: GEPRO - Gestión Económica de Proyectos de Investigación

Creación y desarrollo de una aplicación que almacena y gestiona las facturas realizadas por los investigadores en los proyectos durante su duración. Junto con mi compañera desarrollamos el trabajo utilizando Angular y ES6 para la parte Front-end y Spring para la parte Back-end aplicando el patrón MVC.

Más Información sobre proyectos y prácticas: https://github.com/IsaNuTor

Actividades Voluntarias

2018 - 2019

Mentora de estudiantes

Programa de mentorías

Organización de **reuniones** con alumnos de primer año para facilitar su **integración** tanto **académica** como **social** en la vida universitaria. Mejorando **competencias** a nivel mentora, como la **dirección de grupos**, **las relaciones interpersonales, comunicación y solución de problemas**.

•

Información personal

Dirección

Madrid, España

E-mail

isandeveloper@gmail.com

LinkedIn

www.linkedin.com/in/isabel nuñez

Web

https://isanutor.github.io/

Habilidades

- Creación de aplicaciones web.
- Frameworks (Angular y React).
- Mantenimiento, optimización, solución de problemas y mejora de sitios web.
- Implementación de aplicaciones desde el concepto, pasando por el diseño hasta su desarrollo.
- Trabajar en estrecha colaboración con los miembros del equipo en el desarrollo, aplicando una metodología SCRUM.
- Preprocesadores CSS: Sass.
- Realizar revisiones del código.
- Usar control de versiones: **Git**.
- Bibliotecas de JS como jQuery.
- Sistemas de gestión de contenidos (CMS): Wordpress.
- Optimización de motores de búsqueda (SEO).
- Programación orientada a objetos.

Idiomas

Español

Nativo

Inglés

Intermedio